臺灣高等法院交通事件裁定　　　　　　 96年度交抗字第356號
抗　告　人
即受處分人　甲○○
上列抗告人違反道路交通管理處罰條例案件，不服臺灣板橋地方
法院，中華民國96年3月26日所為裁定（96年度交聲字第260號）
，提起抗告，本院裁定如下：
    主  文
抗告駁回。
    理  由
一、原裁定意旨略以：異議人即受處分人甲○○於民國96年1月
    22日上午10時34分許，騎乘車號LKP-197重型機車，沿臺北
    市○○路地○道由南往北方向行駛，於基隆路地下道出口與
    忠孝東路交岔路口處右轉忠孝東路，經臺北市政府警察局信
    義分局交通分隊員李國義認為有「違反禁止右轉標誌右轉」
    之違規行為，予以攔停後當場製單舉發。臺北市○○路南往
    北方向車行地下道入口處之門型鐵架右側確設置有「車行地
    下道口禁止左右轉忠孝東路」之指示牌，且於該方向基隆路
    地下道近出口處之路燈電桿上及出口處之門型鐵架上亦分別
    設有「地下道禁止左右轉」及「車行地下道口禁止左右轉忠
    孝東路」之禁制標誌及指示牌，又上開方向基隆路與忠孝東
    路交岔路口處亦設有「地下道口禁止左右轉」之禁制標誌等
    情，有員警李國義所提出之該等標誌、指示牌照片五幀在卷
    可憑，應已足使行駛於臺北市○○路地○道南往北方向之汽
    機車駕駛人，清楚認知行經基隆路與忠孝東路交岔路口處，
    係禁止右轉忠孝東路，異議人猶執詞認禁止標誌不明確云云
    ，不足採信。異議人上揭轉彎時不依標誌指示之違規事實，
    洵堪認定。原處分機關依據道路交通管理處罰條例第48條第
    1項第2款、第63條第1項第1款及違反道路交通管理事件統一
    裁罰基準表規定，裁處罰鍰六百元並記違規點數1點，核無
    違誤，自應予維持。本件異議為無理由，應予駁回等語。
二、抗告意旨略以：基隆路與信義路交接處地下道入口，沒有標
    明禁止指示標誌，地下道內長方形日光燈，固定整排，何來
    設置圓形警告標誌；另基隆路與忠孝東路5段交接處之禁止
    左右轉標誌為何與其他路段不同？此地下道出口鐵欄杆頂端
    ，樹立禁止警告標誌、禁止左右轉標誌，而下方即為車道，
    該公物之設置，行政機關難道沒有責任？又該處之紅綠燈，
    竟無指示方向之指示牌的設置，亦有不當云云。
三、經查：台北市○○路南往北方向與松壽路交接處之車行地下
    道入口，有設置指示牌告示用路人，基隆路車行地下道僅准
    直行基隆路且近基隆路與忠孝東路交岔路出口處之路燈燈桿
    上，亦懸掛禁止左、右轉標誌，下方並有副牌註明「地下道
    」；另上開方向基隆路與忠孝東路交岔路口之紅綠燈號誌桿
    上亦懸掛禁止左、右轉標誌，下方並有副牌註明「地下道」
    。上揭標誌、指示牌均足使行駛在台北市○○路車地下道由
    南向北方向之汽、機車駕駛人，知悉基隆路車行地下道至忠
    孝東路出口後禁止左、右轉忠孝東路。抗告人於民國96年1
    月22日上午10時34分許，騎乘車號LKP-197重型機車，於上
    揭路口不依標誌指示右轉忠孝東路之違規事實明確。原審因
    以原處分機關依道路交通管理處罰條例第48條第1項第2款、
    第63條第1項第1款及違反道路交通管理事件統一裁罰基準表
    規定，裁處罰鍰六百元並記違規點數1點，於法有據，而駁
    回異議。核其認事用法，均無違誤。抗告意旨猶執陳詞，指
    摘原裁定不當，為無理由，其抗告應予駁回。
據上論結，應依道路交通案件處理辦法第26條，刑事訴訟法第
412條，裁定如主文。
中　　華　　民　　國　　96　　年　　5 　　月　　31　　日
　　　　　　　　　刑事第二庭審判長法　官  呂丹玉
　　　　　　　　　　　　　　　    法　官  林恆吉
　　　　　　　 　 　　　　　　　　法　官  林銓正
以上正本證明與原本無異。
不得再抗告。
                                  書記官  陳玲憶
中　　華　　民　　國　　96　　年　　6 　　月　　4 　　日
